【裁判字號】    97,訴,68
【裁判日期】    970620
【裁判案由】    侵權行為損害賠償
【裁判全文】
臺灣板橋地方法院民事判決                97年度訴字第68號
原      告  乙○○
訴訟代理人  甲○○
被      告  丙○○
上列當事人間請求侵權行為損害賠償事件，經本院於民國97年5
月27日言詞辯論終結，判決如下：
    主  文
被告應給付原告新臺幣壹佰貳拾萬元，及自民國九十七年一月二
十八日起至清償日止按年息百分之五計算之利息。
訴訟費用由被告負擔。
本判決於原告以新臺幣肆拾萬為被告供擔保後，得假執行；但被
告如於假執行程序實施前以新臺幣壹佰貳拾萬元為原告預供擔保
，得免為假執行。
    事實及理由
一、本件原告起訴主張：緣原告於民國96年8 月21日接獲詐騙集
    團電話，並向原告詐稱「有詐騙集團將詐騙被害人款項新臺
    幣（下同）120 萬元存入原告帳戶，原告已被認定為共犯，
    所有帳戶金額將遭檢察官凍結，原告若欲自清即需提供120
    萬元之保證金，且將款項交予檢察署書記官」等語，原告不
    疑有他，遂備妥現金120 萬元後，被告自稱係檢察署書記官
    ，並配戴工作證，至原告家中收取上開款項。嗣詐騙集團隔
    日亦要求原告另提供130 萬元作為保證金，經討價還價後，
    以100 萬元作為保證金，然原告驚覺受騙即向警方報案，將
    被告逮捕到案，爰依民法第184 條第1 項侵權行為損害賠償
    之法律關係，請求被告負損害賠償責任。並聲明：1.被告應
    給付原告120 萬元，及自起訴狀繕本送達翌日起至清償日止
    ，按年息5%計算之利息。2.原告願供擔保請准宣告假執行。
二、被告則以：被告業已自承其向原告取得120 萬元，惟上開款
    項已轉交予他人等語，資為抗辯。並聲明：1.原告之訴及其
    假執行之聲請均駁回。2.如受不利判決，被告願供擔保請准
    宣告免為假執行。
三、按因故意或過失，不法侵害他人之權利者，負損害賠償責任
    ，民法第184 條第1 項前段定有明文。查原告起訴主張其於
    96年8 月21日接獲詐騙集團電話，並向原告詐稱「有詐騙集
    團將詐騙被害人款項120 萬元存入原告帳戶，原告已被認定
    為共犯，所有帳戶金額將遭檢察官凍結，原告若欲自清即需
    提供120 萬元之保證金，且將款項交予檢察署書記官」等語
    ，原告不疑有他，遂備妥現金120 萬元後，被告自稱係檢察
    署書記官，並配戴工作證，至原告家中收取上開款項等語，
    業據提出偽造之刑事庭傳票2紙及士林地方法院檢察署監管
    科收據1 紙等影本為證，並有臺北縣政府警察局新莊分局97
    年5 月12日北縣警新偵字第0970014439號函暨檢附被告涉嫌
    詐欺案之偵查卷影本1 份在卷可稽，被告對此亦不爭執，故
    上開原告主張之事實，自堪信為真實。
四、綜上所述，被告自稱係檢察署書記官，並配戴工作證，至原
    告家中收取上開款項，其不法侵害原告之權利，洵堪認定。
    從而，原告依侵權行為之法律關係，起訴請求被告給付120
    萬元，並自訴狀繕本送達之翌日起（即97年1月28日）至清
    償日止之法定遲延利息，洵屬有據，應予准許。
五、兩造均陳明願供擔保，請求宣告假執行及免為假執行之宣告
    ，核均無不合，茲分別酌定相當之擔保金額，各予以准許。
六、結論：本件原告之訴為有理由，依民事訴訟法第78條、第
    390條第2項、第392條第2項，判決如主文。
中    華    民    國    97    年    6     月    20    日
                  民事第三庭    法  官  邱靜琪
以上正本係照原本作成
如對本判決上訴，須於判決送達後20日內向本院提出上訴狀
中    華    民    國    97    年    6     月    20    日
                                書記官  白俊傑


司法院資訊處製作；財團法人民間司法改革基金會備份。
